INGENIERO CIVIL EN INFORMÁTICA

SEBASTIAN RAMIREZ RAMOS



INFORMACIÓN DE CONTACTO

- seba.ramirez.ramos@gmail.com
- Rancagua, Sexta Región, Chile
- 999521264
- linkedin.com/in/sebastian-ramirez-ra mos/

HABILIDADES

- Trabajo en equipo
- Resolución de problemas
- Python
- Django
- MySQL
- PostgreSQL
- HTML CSS
- Optimización

IDIOMAS

Inglés | Nivel avanzado.Efset.org/cert/VZNZpm

OBJETIVO PROFESIONAL

Profesional con 2 años de experiencia en desarrollo Backend con Python (especialmente Django) y habilidades destacadas en gestión de proyectos, programación en Python y Java, y manejo de bases de datos (PostgreSQL, MySQL). Soy trabajador, persistente y enfocado, capaz de liderar equipos y manejar situaciones estresantes para cumplir metas en tiempo establecido. Mi objetivo principal es seguir creciendo profesionalmente, aportar valor en cada proyecto y continuar aprendiendo y mejorando mis habilidades.

EXPERIENCIA

DESARROLLADOR WEB

Conectapi. Santiago, Chile | Ago 2021 - Dic 2021

Desarrollo completo de una solucion web tipo marketplace, definiendo la arquitectura, modelos y herramientas a utilizar. Se utilizó el framework Django, MySQL como base de datos, entre otras.

DESARROLLADOR BACK END

TeNecesito. Santiago | Dic 2021 - May 2023

Desarrollo Backend de una aplicación existente, tipo REST API, usando el framework Django, base de datos PostgreSQL. Algunas tareas relevantes fueron: integración con otras APIs, manejo de la base de datos y creación de nuevas funcionalidades.

EDUCACIÓN

LICENCIADO EN CIENCIAS DE LA INGENIERÍA

Pontificia Universidad Católica de Valparaíso. Valparaíso, Chile | Mar 2014 - Mar 2019

INGENIERO CIVIL EN INFORMÁTICA

Pontificia Universidad Católica de Valparaíso. Valparaíso, Chile | Mar 2014 - Dic 2020